【裁判字號】    88,易,2243
【裁判日期】    890209
【裁判案由】    竊盜
【裁判全文】
臺灣臺南地方法院刑事判決                        八十八年度易字第二二四三號
    公  訴  人  臺灣臺南地方法院檢察署檢察官
    被      告  乙○○
右列被告因竊盜案件，經檢察官提起公訴（八十八年度偵字第九六四二號），本院判
決如左：
    主  文
乙○○於夜間侵入有人居住之建築物竊盜，處有期徒刑柒月。
    事  實
一、乙○○意圖為自己不法之所有，於八十八年八月三日凌晨三時二十五分許，侵入
    位於臺南縣永康市○○路九百零一號奇美醫院八ＯＯ六Ａ室病房之有人居住之建
    築物內，趁甲○○○（為看顧病患之人）睡覺之際，竊取甲○○○所有置於桌上
    之行動電話一具（價值新臺幣五千元），得手後離開現場時，適甲○○○醒來發
    覺行動電話失竊追出房外，乙○○因形跡可疑而在病房外為醫院警衛人員截住，
    經報請警方到場查獲，並當場自乙○○身上起出上開甲○○○所有之行動電話一
    具。
二、案經臺南縣警察局永康分局報請臺灣臺南地方法院檢察署檢察官偵查起訴。
    理  由
一、訊據被乙○○對於右揭時地取得上開行動電話之事實供承不諱，惟辯稱：當時伊
    有喝酒，去奇美醫院就診時人已茫茫的云云。經查，右揭事實業據被告於警、偵
    訊時自承：伊在病房走動，到了八ＯＯ六Ａ室病房外，見房門未關，好奇就進去
    ，看到甲○○○在睡覺，行動電話放在桌上，伊就進去把行動電話拿走等語綦詳
    ，核與被害人甲○○○指訴失竊之情節大致相符，且有贓物暫行發還認領保管單
    各一紙在卷可憑，雖被告以上揭情詞置辯，然被告果真已酒醉，又豈有可能四處
    走動並進入上揭病房竊取行動電話？且被告既知該電話為他人所有，猶仍擅自取
    走，其有不法所有之意圖甚明，其所辯顯屬事後畏罪卸責之詞，洵無可採。綜上
    所述，事證明確，被告犯行堪以認定。
二、核被告乙○○於夜間侵入有人居住之建築物而竊取他人之財物，所為係犯刑法第
    三百二十一條第一項第一款之加重竊盜罪。公訴人認被告係犯竊盜罪，然被告係
    於夜間侵入醫院病房之有人居住之建築物內，應論以於夜間侵入有人居住之建築
    物內竊盜罪，公訴意旨尚有未洽，起訴法條應予變更。爰審酌被告犯罪之動機、
    目的、手段、所生危害、所竊取財物價值及犯罪後態度等一切情狀，量處如主文
    所示之刑，以資懲儆。
據上論斷，應依刑事訴訟法第二百九十九條第一項前段、第三百條，刑法第三百二十
一條第一項第一款，判決如主文。
中    華    民    國      八十九    年      二        月        九      日
                              臺灣臺南地方法院刑事第四庭
                                      法  官  楊  惠  芬
右正本證明與原本無異。
如不服本判決，應於送達後十日內向本院提出上訴狀。（應附繕本）
                                      書記官  高  世  玉
中    華    民    國      八十九    年      二        月        九      日
附錄本案論罪科刑法條全文：
刑法第三百二十一條第一項第一款：
犯竊盜罪而有左列情形之一者，處六月以上五年以下有期徒刑：
一、於夜間侵入住宅或有人居住之建築物、船艦或隱匿其內而犯之者。


司法院資訊處製作；財團法人民間司法改革基金會備份。
